【裁判字號】    89,易,3819
【裁判日期】    891115
【裁判案由】    毒品危害防制條例
【裁判全文】
臺灣板橋地方法院刑事判決                        八十九年度易字第三八一九號
    公  訴  人  臺灣板橋地方法院檢察署檢察官
    被      告  甲○○
右列被告因違反毒品危害防制條例案件，經檢察官提起公訴（八十九年度毒偵字第五
二一六號），及移送併辦（八十九年毒偵第六０二七號、八十九年度毒偵緝字第一一
一三號），本院判決如左：
    主  文
甲○○連續施用第二級毒品，累犯，處有期徒刑陸月，如易科罰金，以佰元折算壹
日。
扣案之毒品安非他命貳包（毛重壹公克）沒收銷燬及吸食器壹組沒收。
    理  由
一、甲○○曾於民國八十六年間因違反槍砲彈藥刀械管制條例案件，經臺灣士林地方
    法院判處有期徒刑六月，如易科罰金以三百元折算一日確定，甫於八十八年二月
    二十五日執行完畢出監；其前因施用第二級毒品安非他命案件，經本院依檢察官
    聲請以八十七年度毒聲字第一八七二號裁定，而將甲○○送觀察、勒戒後，無繼
    續施用毒品之傾向，由臺灣板橋地方法院檢察署檢察官於八十七年十月三十日以
    八十七年度偵字第七三八四號、第一五七六二號不起訴處分書為不起訴處分在案
    ，詎甲○○在前揭不起訴處分後五年內，復基於施用第二級毒品安非他命之概括
    犯意，自八十九年三月間起，至八十九年七月二十九日止，連續在台北縣朋友住
    處，以用火燒烤置於玻璃球內安非他命後吸取煙霧之方式，非法施用第二級毒品
    安非他命多次，平均約每隔十天施用一次，而二犯施用第二級毒品罪。嗣於八十
    九年四月二十九日零時三十分許，在臺北縣三重市○○○路四十七巷口，為經查
    獲甲○○與吳明湖（另案由臺灣板橋地方法院檢察署檢察官偵查），另扣得海洛
    因一包（淨重一公克），復於八十九年七月十九日十五時十分許，在臺北市○○
    ○路二十四號前，為警查獲楊國雄與陳立祥、陳信利、徐朝臣、黃金龍（陳立祥
    、陳信利、徐朝臣、黃金龍部分，均另案由臺灣臺北地方法院檢察署檢察官偵查
    ），另在陳立祥身上查獲安非他命九包（淨重六．三公克）、海洛因一包（淨重
    ０．六公克）及空分裝袋三個；又於八十九年七月三十日凌晨一時五十分許，在
    臺北縣三重市○○○路一六一巷五十號三樓一一０室，為警查獲甲○○與郭宗禮
    、林美慧（郭宗禮、林美慧部分，均另案由臺灣板橋地方法院檢察署檢察官偵查
    ），並扣得甲○○所有安非他命二包（毛重一公克），及供甲○○施用毒品所用
    之吸食器一組；嗣甲○○於八十九年七月三十日經送臺灣臺北看守所附設勒戒處
    所觀察勒戒後，有繼續施用毒品之傾向，經本院於八十九年八月十八日以八十九
    年度毒聲字第四九０四號裁定令入戒治處所施以強制戒治。
二、案經臺北縣警察局三重分局、桃園縣警察局龜山分局報請臺灣板橋地方法院檢察
    署檢察官，及臺北市政府警察局中正第一分局報請臺灣臺北地方法院檢察署呈請
    臺灣高等法院檢察署核准移轉臺灣板橋地方法院檢察署檢察官偵查起訴。
    理  由
一、右揭事實，業據被告甲○○迭於警訊、偵查及本院審理時坦承不諱，復有扣案之
    安非他命二包（毛重一公克）及吸食器一組足資佐證，且被告分別於八十九年四
    月二十九日、八十九年七月十九日及八十九年七月二十九日經警對其所採之尿液
    經送檢驗之結果，均呈安非他命陽性反應，有臺北縣政府衛生局八十九年五月十
    五日八九北衛六字第二八七六四號函附尿液煙毒檢驗成續書（見臺灣板橋地方法
    院八十九年度毒偵字第三六０七號偵查卷第二十八頁及背面）、臺北市立療養院
    八十九年七月二十七日煙毒尿液檢驗成績書（見臺灣臺北地方法院檢察署八十九
    年度毒偵字第二三一六號偵查卷第五十四頁）、桃園縣衛生局八十九年八月十日
    不法藥物尿液檢定書（見臺灣板橋地方法院檢察署八十九年毒偵字第五二一六號
    偵查卷第二十八頁）附卷可憑，是被告於前揭時、地連續施用安非他命之犯行，
    應堪認定。又查，被告前因施用第二級毒品安非他命案件，經本院依檢察官聲請
    以八十七年度毒聲字第一八七二號裁定，而將被告送觀察、勒戒後，無繼續施用
    毒品之傾向，由臺灣板橋地方法院檢察署檢察官於八十七年十月三十日以八十七
    年度偵字第七三八四號、第一五七六二號不起訴處分書為不起訴處分在案，有上
    開不起訴處分書電腦列印本、臺灣高等法院檢察署刑案紀錄簡覆表附於本院卷足
    憑，其於五年內再犯本件施用第二級毒品安非他命罪，經觀察、勒戒後，認有繼
    續施用毒品之傾向，並經本院於八十九年八月十八日以八十九年度毒聲字第四九
    ０四號裁定令入戒治處所施以強制戒治等情，此有臺灣臺北看守所附設勒戒處所
    八十九年八月十日有無繼續施用毒品傾向證明書及前開裁定書正本各一份附卷可
    稽（見臺灣板橋地方法院檢察署八十九年度毒偵字第五二一六號偵查卷第十九頁
    及第二十二頁）。是本件事證明確，被告犯行堪以認定，應予依法論處。
二、核被告甲○○所為，係犯毒品危害防制條例第十條第二項之罪。其持有第二級毒
    品安非他命之低度行為，為施用之高度行為所吸收，不另論罪，又被告先後多次
    非法施用第二級毒品安非他命，時間緊接，犯罪構成要件亦相同，顯係基於概括
    之犯意而為，應依刑法第五十六條連續犯之規定論以一罪，並依法加重其刑。末
    查被告曾於八十六年間因違反槍砲彈藥刀械管制條例案件，經臺灣士林地方法院
    判處有期徒刑六月，如易科罰金以三百元折算一日確定，甫於八十八年二月二十
    五日執行完畢出監，有臺灣高等法院檢察署刑案紀錄簡覆表一份可按，其於執行
    完畢後五年之內再犯有期徒刑以上之罪，為累犯，應依刑法第四十七條之規定遞
    加重其刑。爰審酌被告雖觸犯本罪，惟念其犯行係戕害其自身，對社會治安尚非
    危害甚鉅，暨其犯罪之動機、目的、手段、所生危害等一切情狀，量處如主文所
    示之刑，並諭知易科罰金之折算標準，以示懲儆。至八十九年七月三十日扣案之
    安非他命二包（毛重一公克），係查獲之毒品，應依毒品危害防制條例第十八條
    第一項前段之規定宣告沒收銷燬，及同日扣案之吸食器一組，係被告所有供施用
    毒品所用之物，業經被告於本院審理時坦承不諱，亦應依刑法第三十八條第一項
    第二款規定併予宣告沒收。另八十九年四月二十九日扣案之海洛因一包（淨重一
    公克）及八十九年七月十九日在陳立祥身上查獲安非他命九包（淨重六．三公克
    ）、海洛因一包（淨重０．六公克）及空分裝袋三個，被告業已否認為其所有，
    遍觀全案卷，並無積極證據證明係供被告施用安非他命所用，尚難認與之被告前
    揭施用毒品之犯行，有何關聯，爰不併予宣告沒收。
據上論斷，應依刑事訴訟法第二百九十九條第一項前段，毒品危害防制條例第十條第
二項、第二十條第三項前段、第十八條第一項前段，刑法第十一條前段、第五十六條
、第四十七條、第四十一條、第三十八條第一項第二款，罰金罰鍰提高標準條例第二
條，判決如主文。
本案經檢察官方伯勳到庭執行職務
中      華      民      國    八十九    年     十一     月     十五     日
                                      臺灣板橋地方法院刑事第六庭
                                          法  官  葉  靜  芳
右正本證明與原本無異。
如不服本判決，應於判決送達後十日內向本院提出上訴狀 (應附繕本) 。
                                          書記官  黃  大  千
中      華      民國      八十九      年    十一    月  二十    日
附錄本案論罪科刑法條全文：
毒品危害防制條例第十條：
施用第一級毒品者，處六月以上五年以下有期徒刑。
施用第二級毒品者，處三年以下有期徒刑。


司法院資訊處製作；財團法人民間司法改革基金會備份。
